臺灣臺中地方法院臺中簡易庭小額民事判決
111年度中小字第1448號
原      告  蕭瑞欽  
訴訟代理人  蕭盟薰  
被      告  林育信  
訴訟代理人  李泰亞  

上列當事人間請求侵權行為損害賠償（交通）事件，經本院於民
國111年5月24日言詞辯論終結，判決如下：
    主    文
被告應給付原告新臺幣70,000元，及自民國111年4月26日起至清
償日止，按年息百分之五計算之利息。
訴訟費用新臺幣1,000元，由被告負擔。
本判決得假執行。
    事 實 及 理 由
壹、程序事項
    按因侵權行為涉訟者，得由行為地之法院管轄。民事訴訟法
    第15條第1項定有明文。本件原告起訴主張因被告之侵權行
    為受損害，事故發生地點在台中市西屯區，本院為侵權行為
    地之法院，就本事件為有管轄權之法院，合先敘明。
貳、實體事項　　
一、原告主張：被告於民國110年1月12日下午12時45分許，駕駛
    車牌號碼0000-00號自小客車，行經臺中市○○區○道0號179.8
    公里處南側向中線時，因未注意車前狀況，致撞及由原告所
    有，由原告之子即訴外人蕭盟薰所有並駕駛之車牌號碼0000
    -00號自用小客車（下稱系爭車輛），造成系爭車輛受損，
    被告自應負損害賠償之責。又系爭車輛經送原廠檢查損壞狀
    況及評估維修項目、費用等，發現應修復項目高達數十項之
    多，而車輛維修費用總計為新臺幣(下同)36萬8077元，因維
    修費用明顯高於系爭小客車於當時之價值7萬元，回復原狀
    顯有重大困難，原告遂忍痛放棄維修而將系爭車輛報廢，爰
    依侵權行為之法律關係，請求被告賠償上開損害。並聲明：
    被告應給付原告7萬元，及自起訴狀繕本送達翌日起至清償
    日止，按年息百分之5計算之利息。
二、被告則以：系爭車輛於本件事故發生時之中古市場價格應為
    4萬元左右。並聲明：原告之訴駁回。
三、得心證之理由
  ㈠原告主張被告於上開時地與系爭車輛發生碰撞，造成系爭車
    輛受損，經送原廠評估維修費用達36萬8077元，顯逾系爭車
    輛之價值，故而將系爭車輛報廢乙節，業據其提出與其所述
    相符之汽車新領牌照登記書、道路交通事故當事人登記聯單
    、初步分析研判表、估價單、廢機動車輛回收管制聯單(證
    明聯)等件為證（見本院卷第21-39頁），並經本院依職權向
    內政部警政署國道公路警察局第三共路警察大隊調取道路交
    通事故調查卷宗（含道路交通事故現場圖、道路交通事故調
    查報告表㈠㈡、道路交通事故談話紀錄表、調查筆錄、酒精測
    定紀錄表、初步分析研判表等資料）查核無訛，而被告對於
    原告主張之事實，於本院言詞辯論期日時並未爭執，視同自
    認。原告主張之事實，自堪信為真實。按汽車行駛時，駕駛
    人應注意車前狀況及兩車併行之間隔，並隨時採取必要之安
    全措施，於道路交通安全規則第94條第3項定有明文。又查
    ，系爭事故之肇事原因，參酌道路交通事故現場圖及交通事
    故調查紀錄表可知本件係被告駕駛其自小客車於國道上行駛
    ，碰撞前方同行向同車道之系爭車輛所致，而被告於警詢時
    亦自承：「我從臺中欲往彰化，我行經上述肇事地時，我行
    駛於中線車道，當時我看見前方車(即系爭車輛)踩剎車，我
    發現也踩剎車但仍煞不及碰撞前車後車尾而肇事。」等語（
    見本院卷第55、73頁）。顯見本件事故之發生係因被告未注
    意車前狀況而不慎與前方之系爭車輛發生碰撞而肇事，堪認
    被告就本件事故之發生具有過失甚明；又被告之過失行為與
    系爭車輛受損之結果間，具有相當因果關係，故本件損害之
    發生應由被告負全部之過失責任。
　㈡按因故意或過失，不法侵害他人之權利者，負損害賠償責任
    ；汽車、機車或其他非依軌道行駛之動力車輛，在使用中加
    損害於他人者，駕駛人應賠償因此所生之損害；不法毀損他
    人之物者，被害人得請求賠償其物因毀損所減少之價額，民
    法第184條第1項前段、第191條之2本文、第196條分別定有
    明文。又按負損害賠償責任者，除法律另有規定或契約另有
    訂定外，應回復他方損害發生前之原狀；上開情形，債權人
    得請求支付回復原狀所必要之費用，以代回復原狀；不能回
    復原狀或回復顯有重大困難者，應以金錢賠償其損害，民法
    第213條第1項、第3項、第215條亦有明文。準此，若回復原
    狀已屬不能或顯有重大困難者，被害人自得請求依民法第21
    5條以金錢賠償其損害。經查，原告主張系爭車輛因本件事
    故受損嚴重，經送原廠評估維修費用達36萬8077元，故已將
    系爭車輛報廢乙節，業據其提出系爭車輛之維修費估價單、
    廢機動車輛回收管制聯單(證明聯)在卷可參，堪信系爭車輛
    已無修復之可能，依上開規定及說明，原告自得請求以金錢
    賠償其損害。
　㈢再按損害賠償之目的既在於填補所生之損害，其應回復者，
    係應有之狀態。查系爭車輛經台中市汽車商業同業公會鑑定
    結果：「廠牌HYUNDAI、型式TRAJET DSL GL、出廠年月2006
    .04、排氣量1991CC之自用小客車，在正常車況下，於110年
    1月間之正常中古車價約為新台幣柒萬元左右。」，有台中
    市汽車商業同業公會111年3月28日（111）中汽吉字第020號
    函檢附之鑑定報告書在卷可考（見本院卷第41頁），參照上
    揭說明，損害賠償之目的在於回復物之應有狀態，並參以系
    爭車輛車齡、受損情形等情，應認系爭車輛於本件事故發生
    時之市場價格為7萬元，尚屬合理。被告固另提出鑑價證明
    指稱系爭車輛於本件事故發生時之市場價格應為4萬元左右
    ，並提出權威車訊110年1月15日之鑑價證明為證（見本院卷
    第115頁），然審酌台中市汽車商業同業公會乃汽車業界之
    公會，對於汽車價格判定當較一般私人經營之民間業者客觀
    ，具一定公信力，本院綜合系爭車輛車齡、受損情形等情，
    認該鑑定結果較堪可信，故應以台中市汽車商業同業公會所
    認定之7萬元作為本件原告得向被告請求之金額。
  ㈣末按給付有確定期限者，債務人自期限屆滿時起，負遲延責
    任；給付無確定期限者，債務人於債權人得請求給付時，經
    其催告而未為給付，自受催告時起，負遲延責任。其經債權
    人起訴而送達訴狀，或依督促程序送達支付命令，或為其他
    相類之行為者，與催告有同一之效力，民法第229條第1 項
    、第2 項分別定有明文。又按遲延之債務，以支付金錢為標
    的者，債權人得請求依法定利率計算之遲延利息。但約定利
    率較高者，仍從其約定利率；應付利息之債務，其利率未經
    約定，亦無法律可據者，週年利率為百分之5，民法第233條
    第1項、第203條亦分別明定。查原告對被告之侵權行為損害
    賠償債權，核屬無確定期限之給付，既經原告提起本件民事
    訴訟，且起訴狀繕本於111年4月25日合法送達被告（送達證
    書見本院卷第101頁），則原告請求被告自起訴狀繕本送達
    被告之翌日即111年4月26日起至清償日止，按週年利率百分
    之5計算之遲延利息，核無不合，應予准許。
四、綜上所述，原告依侵權行為之法律關係，請求被告給付7萬
    元，及自111年4月26日起至清償日止，按年息百分之5計算
    之利息，為有理由，應予准許。
五、本件事證已臻明確，兩造其餘攻擊防禦方法及所舉證據，經
    審酌結果，與本件判決結論均無影響，爰不一一論述，附此
    敘明。
六、本件係適用小額訴訟程序而為被告敗訴之判決，依民事訴訟
    法第436 條之20規定，應依職權宣告假執行行。
七、依民事訴訟法第436條之19第1項、第78條規定，本件訴訟費
    用額確定為1,000元（即原告繳納之第一審裁判費1,000元）
    ，命由被告負擔。
中　　華　　民　　國　　111 　年　　6 　　月　　14　　日
                      臺灣臺中地方法院臺中簡易庭
                                  法　官　張清洲
以上為正本係照原本作成。
如不服本判決，應於送達後廿日內，以判決違背法令為理由，向
本院提出上訴狀並表明上訴理由（上訴理由應表明一、原判決所
違背之法令及其具體內容；二、依訴訟資料可認為原判決有違背
法令之具體事實），如於本判決宣示後送達前提起上訴者，應於
判決送達後廿日內補提上訴理由書（須附繕本）。
中　　華　　民　　國　　111 　年　　6 　　月　　14　　日
                                  書記官  陳慧津